【裁判字號】    98,聲,1129
【裁判日期】    980930
【裁判案由】    返還提存物
【裁判全文】
臺灣桃園地方法院民事裁定              98年度聲字第1129號
聲  請  人  戊○○
相  對  人  丙○○○即邱傳福.
            甲○○即邱傳福之.
            乙○○即邱傳福之.
            丁○○即邱傳福之.
上列當事人間聲請返還提存物事件，本院裁定如下：
    主  文
本院七十六年度存字第二一０號提存事件，聲請人所提存之提存
物新台幣玖萬捌仟元，准予返還。
    理  由
一、按訴訟終結後，供擔保人證明已定20日以上之期間，催告受
    擔保利益人行使權利而未行使，或法院依供擔保人之聲請，
    通知受擔保利益人於一定期間內行使權利並向法院為行使權
    利之證明而未證明者，法院應依供擔保人之聲請，以裁定命
    返還其提存物，民事訴訟法第104 條第1 項第3 款定有明文
    。又該條之規定，於其他依法令供訴訟上之擔保者，準用之
    ，同法第106 條亦定有明文。而此所謂訴訟終結，在因假扣
    押或假處分供擔保之場合，因該擔保係為保障受擔保利益人
    因假扣押或假處分所受損害而設，倘執行法院已依假扣押或
    假處分裁定為假扣押或假處分之執行，則在執行法院撤銷執
    行程序前，受擔保利益人所受損害仍可能繼續發生，損害額
    既未確定，自難強令其行使權利，故必待假扣押或假處分之
    執行程序已撤銷，始得謂為訴訟終結，最高法院97年台抗字
    第357 號裁定可資參照。
二、本件聲請意旨略以：聲請人與相對人之被繼承人邱傳福間假
    扣押事件，聲請人前遵本院76年度全字第201 號民事裁定為
    擔保假扣押執行，曾提供新台幣98,000元為擔保金，並以本
    院76年度存字第210 號擔保提存事件提存後，經本院76年度
    執全字第191 號假扣押執行在案。茲因聲請人撤銷假扣押裁
    定，訴訟程序已告終結，聲請人遂於民國98年6 月19日以桃
    園中路郵局存證號碼第686 號存證信函通知相對人於收受通
    知後20日內行使權利，該函達到後相對人未於期限內行使權
    利，爰聲請返還上開提存物等語。並提出繼承系統表、本院
    98年度全聲字第63號民事裁定、桃園中路郵局存證號碼第68
    6 號存證信函暨收件回執4 份（均影本）等件為證。
三、聲請人上開所主張對相對人之被繼承人邱傳福供擔保後為假
    扣押之事實，經本院審核上開證物，並依職權調閱本院76年
    度全字第201 號假扣押卷宗（含執行卷宗）、76年度存字第
    210 號擔保提存卷宗查核無訛，堪信屬實。又聲請人雖僅聲
    請撤銷邱傳福繼承人即相對人丙○○○部分之假扣押裁定，
    有本院98年度全聲字第63號撤銷假扣押卷宗可考。惟本件假
    扣押執行程序，前因相對人之被繼承人邱傳福於另案執行程
    序中（即本院77年度執字第4166號執行事件）到院清償，假
    扣押之標的已於77年10月24日塗銷查封登記，該執行程序已
    告終結之事實，業據本院依職權函詢桃園縣桃園地政事務所
    ，經其以98年9 月22日桃地資字第0980007839號函檢附該假
    扣押標的之登記謄本及人工登記簿謄本在卷足憑，復有上述
    本院76年度執全字第191 號保全執行卷宗卷面所載供核，是
    本件受擔保利益人已無損害繼續發生之可能，應認已符合上
    述「訴訟終結」之要件。再聲請人以上開桃園中路郵局存證
    號碼第686 號存證信函催告相對人就聲請人前開假扣押之執
    行所受之損害限期行使權利，該通知函已於98年6 月22日合
    法送達於相對人，惟相對人迄未對聲請人行使權利，亦有本
    院民事紀錄科查詢表2 紙附卷可稽。從而，聲請人聲請返還
    擔保金，核無不合，應予准許。
四、依民事訴訟法第104 條第1 項第3 款、第106 條，裁定如主
    文。
中    華    民    國    98    年    9     月    30    日
                  民事第一庭    法  官  范明達
以上正本係照原本作成
如不服本裁定應於送達後10日內向本院提出抗告狀，並繳納抗告
費新臺幣1,000元
中    華    民    國    98    年    9     月    30    日
                                書記官  張豐松


司法院資訊處製作；財團法人民間司法改革基金會備份。
